fi: Sisäjousen jousityyppi: Bonnell; Continuous; Hybridi; Mikro; Offset; Pussi (yksittäispakattu); Muu
vi: Loại lò xo cuộn bên trong: Bonnell; Lò xo liên kết; Lai; Micro; Lò xo offset; Lò xo túi (bọc độc lập); Khác
de: Typ der Federkernspirale: Bonnellfederkern; Endlosfederkern; Hybrid; Mikro; Offset; Taschenfederkern (einzeln umhüllt); Sonstige
es: Tipo de resortes internos: Bonnell; Continuo; Híbrido; Micro; Offset; Ensacado (envuelto individualmente); Otro
nl: Binnenvering spoel type: Bonnell; Continu; Hybride; Micro; Offset; Pocketvering (individueel verpakt); Overige
el: Τύπος εσωτερικών ελατηρίων: Bonnell; Συνεχόμενα; Υβριδικό; Micro; Offset; Pocket (ατομικά τυλιγμένα); Άλλο
it: Tipo di molla interna: Bonnell; Continue; Ibrido; Micro; Offset; Insacchettate (avvolte singolarmente); Altro
pl: Typ sprężyn wewnętrznych: Bonellowe; Ciągłe; Hybrydowe; Mikro; Sprężyny typu offset; Kieszeniowe (indywidualnie pakowane); Inne
th: แบบขดลวดสปริงด้านใน: บอนเนลล์; ต่อเนื่อง; ไฮบริด; ไมโคร; ออฟเซ็ต; พ็อกเก็ต (หุ้มแยกชิ้น); อื่นๆ
hr-HR: Vrsta namotaja unutarnje opruge: Bonnell; Kontinuirano; Hibridno; Mikro; Pomaknuto (Offset); Džepićasto (pojedinačno omotano); Ostalo
zh-CN: 内弹簧线圈型: 邦内尔弹簧; 连续弹簧; 混合弹簧; 微型弹簧; 偏心弹簧; 袋装弹簧（独立包装）; 其他
sk-SK: Typ cievky s vnútornou pružinou: Bonnell; Kontinuálne; Hybridné; Mikro; Offset; Taštičkové (samostatne balené); Iné
nb: Type innerfjærspiral: Bonnell; Kontinuerlig; Hybrid; Mikro; Forskjøvet; Pocket (individuelt innpakket); Annet
sv: Typ av spiralfjäder: Bonnell; Kontinuerlig; Hybrid; Mikro; Offset; Pocket (individuellt inkapslade); Övrigt
ja: インナースプリングコイルタイプ: ボンネル; コンティニュアス; ハイブリッド; マイクロ; オフセット; ポケット (独立包装); その他
ko: 내부 스프링 코일 타입: 본넬; 연속형; 하이브리드; 마이크로; 오프셋; 포켓(개별 포장); 기타
ru: Тип пружинного блока: Bonnell; С непрерывным плетением; Гибридный; Микропружины; Офсетные пружины; Независимые пружины (каждая в отдельном чехле); Другое
tr: İç yay bobin türü: Bonnell yay; Kesintisiz yay; Hibrit; Mikro; Ofset yay; Paket yay (tek tek sarılmış); Diğer
bg-BG: Тип вътрешна пружина: Бонел; Непрекъснати пружини; Хибридни; Микропружини; Офсетни пружини; Покет (индивидуално опаковани); Други
hu: Belső rugós tekercs típusa: Bonnell; Folyamatos; Hibrid; Mikro; Eltolt; Táskarugós (egyenként csomagolt); Egyéb
pt-BR: Tipo de mola interna: Bonnell; Contínuo; Híbrido; Micro; Offset; Ensacada (embalada individualmente); Outro
zh-TW: 床墊彈簧線圈類型: 邦奈爾彈簧; 連結式彈簧; 混合式; 微型彈簧; 偏心彈簧; 獨立筒 (獨立包裝); 其他
sl-SI: Vrsta vzmeti znotraj vzmetnice: Bonnell; Neprekinjeno; Hibridno; Mikro; Zamikanje; Žepkasto vzmetenje (posamezno zavito); Drugo
en: Innerspring coil type: Bonnell; Continuous; Hybrid; Micro; Offset; Pocket (individually wrapped); Other
lt-LT: Spyruoklinio čiužinio spiralių tipas: Bonnell; Ištisinis; Hibridinis; Mikro; Offset; Kišeninis (atskirai įvilktas); Kita
cs: Pružinový typ: Bonnell pružiny; Spojené pružiny; Hybridní; Mikropružiny; Offsetové pružiny; Taštičkové (samostatně balené); Jiné
da: Type af inderfjederspiral: Bonnell; Sammenhængende; Hybrid; Mikro; Forskudt; Pocketfjedre (individuelt indpakket); Andet
fr: Type de ressort intérieur: Bonnell; Continu; Hybride; Micro; Décalé; Ressorts ensachés (emballés individuellement); Autre
ro-RO: Tipul de arc interior cu spirală: Bonnell; Continue; Hibrid; Micro; Offset; Pocket (împachetate individual); Altele
pt-PT: Tipo de mola interna: Bonnell; Contínuas; Híbrido; Micro; Offset; Ensacadas (embaladas individualmente); Outro